【裁判字號】    97,易,433
【裁判日期】    970416
【裁判案由】    違反商標法
【裁判全文】
臺灣士林地方法院刑事判決               97年度易字第433號
公  訴  人  臺灣士林地方法院檢察署檢察官
被      告  乙○○
上列被告因違反商標法案件，經檢察官聲請簡易判決處刑書（96
年度偵字第14885 號），本院內湖簡易庭認不宜以簡易判決處刑
（97年度湖簡字第29號），簽移本院刑事庭改以通常程序審理，
被告於本院準備程序期日就被訴事實為有罪之陳述，本院裁定本
件改行簡式審判程序，判決如下：
    主  文
乙○○明知未得商標權人同意，於同一商品，使用相同之註冊商
標之商品而意圖販賣而陳列，處拘役參拾日，如易科罰金以新台
幣壹仟元折算壹日，緩刑貳年。
扣案仿冒之背包及手提包各壹只均沒收。
    事  實
一、乙○○明知如附件所示之商標圖樣，係義商固喜歡固喜公司
    （下稱固喜公司）向我國經濟部中央標準局（現改制為經濟
    部智慧財產局）申請註冊登記，而取得於專用期限內，指定
    使用於如附件所示「指定使用商品」之商標權（商標圖樣、
    商標註冊號數、商標權期間及指定使用商品均如附件所示）
    。乙○○明知友人贈與之背包及手提包各1 只，其上標示如
    附件所示之圖樣，乃係未得義商固喜公司同意，於同一商品
    ，使用相同之上開註冊商標之商品，仍基於意圖營利之犯意
    ，於民國96年11月15日起，在其台北縣淡水鎮○○路179 號
    4 樓住處，以「andyc3155 」帳號在雅虎奇摩拍賣網站陳列
    上開仿冒背包及手提包照片之拍賣廣告，欲各以最低價新臺
    幣（下同）1,150 元及2,800 元之價格販賣予不特定人圖利
    ，嗣員警於同年月19日晚間8 時39分佯裝顧客於該網站表示
    以3,800 元標購上開背包及手提包，經成交後，與乙○○約
    於同年月20日下午2 時10分許，在臺北縣蘆洲市○○○路
    142 號前交貨時，為警當場查獲並扣得仿冒之背包及手提包
    各1 只，而悉上情。
二、案經臺北縣政府警察局蘆洲分局報告臺灣士林地方法院檢察
    署檢察官偵查聲請簡易判決處刑，經本院內湖簡易庭認不宜
    以簡易判決處刑，簽由本院改依通常程序審理。
    理  由
一、本件被告所犯非死刑、無期徒刑、最輕本刑為3 年以上有期
    徒刑之罪，或高等法院管轄第一審之案件，被告於本院準備
    程序中，就被訴事實為有罪之陳述，經告以簡式審判程序之
    旨，並聽取檢察官、被告之意見後，本院裁定進行簡式審判
    程序，是本件之證據調查，依刑事訴訟法第273 條之2 規定
    ，不受同法第159 條第1 項、第161 條之2 、第161 條之3
    、第163 條之1 及第164 條至第170 條規定之限制，合先敘
    明。
二、查附件所示之商標圖樣係義商固喜公司向我國經濟部中央標
    準局（現改制為經濟部智慧財產局）申請註冊登記，而取得
    於專用期限內，指定使用於如附件所示「指定使用商品」之
    商標權等情，有經濟部智慧財產局商標資料檢索服務1 紙在
    卷可參（偵卷第37頁）。而本件扣案之仿冒背包及手提包，
    經義商固喜公司在臺灣授權代表甲○○鑑定，因該商品來源
    不明，非來自授權製造廠商，品質、製工均甚粗糙，材質、
    配件與原廠有異，販售價格與原廠相差懸殊，而確認係仿冒
    之商品等情，有證人甲○○於警詢之證述可參，復有其出具
    之鑑定證明書1 份附卷可參（參偵卷第24頁），而扣案之仿
    冒背包、手提包，在商品顯著處，有相同於附件所示之商標
    圖樣，則有扣案之前述物品可佐。再被告為販賣上開仿冒手
    錶，而將之拍照刊登於拍賣網站陳列等情，有拍賣網站列印
    資料存卷可參（參偵卷第18至23頁），是被告意圖販賣而陳
    列商品之商標與商標權人註冊之商標相同，且使用於登記專
    用權之商品上，至臻明確。本件事證明確，被告犯行堪以認
    定，應依法論科。
三、核被告所為，係犯商標法第82條之意圖販賣而陳列仿冒商標
    商品罪。被告雖自96年11月15日起即陳列仿冒商標商品，迄
    至同年月19日，惟其僅一個刊登在拍賣網站之行為，僅成立
    單純一罪。爰審酌被告素行良好（有臺灣高等法院被告前案
    紀錄表1 份在卷足稽），及其為圖私利而侵害他人申請註冊
    之商標權，忽視智慧財產權之規範要求，本不宜寬貸，惟念
    及被告犯後坦承犯行，知所悔悟及陳列之仿冒背包及手提包
    各僅1 只，暨其犯罪之手段併智識程度等一切情狀，量處如
    主文所示之刑，並諭知易科罰金之折算標準。又被告前未曾
    受有期徒刑以上刑之宣告，有臺灣高等法院被告前案紀錄表
    在卷足稽，因一時疏失，致罹刑典，事後亦坦承犯行，且出
    具切結承諾書予義商固喜公司承諾不再侵害該公司商標，其
    經此刑宣告後，應知警惕而無再犯之虞，本院因認暫不執行
    其刑為當，予以宣告緩刑2 年，用啟自新。
四、扣案仿冒附件商標圖樣之背包及手提包各1 支，為被告犯商
    標法第82條之罪所意圖販賣而陳列之物，不論是否屬於其所
    有，依同法第83條之規定諭知沒收。
五、公訴意旨另認：被告除將扣案之仿冒背包及手提包各1 只售
    予佯裝上網購買之警察外，另有多次販賣仿冒上開商標之行
    為，此部分另涉犯商標法第82條之販賣仿冒商品罪云云，查
    卷內並無證據證明被告除出售扣案之背包及手提包予佯裝上
    網購買之警察外，另有販賣其餘仿冒附件商標之商品，此部
    分自屬不能證明。再本件被告販賣之仿冒背包及手提包，乃
    其因友人贈與等情，已據被告承明在卷，而檢察官亦未舉證
    證明被告係為販賣而販入扣案背包及手提包各1 支，是系爭
    背包及手提包非被告為販賣而販入，自堪認定。再按警方為
    求破案，授意他人佯裝購毒而與毒販聯繫，經毒販允諾，依
    約攜帶毒品交付予佯裝購毒之人，旋為埋伏員警當場查獲者
    ，因該佯裝之人原無買受毒品之意思，事實上其2 人不能真
    正完成買賣毒品之行為，販毒者僅成立販賣毒品未遂罪，此
    有最高法院93年度臺上字第1159號判決意旨可參。查向被告
    購買系爭仿冒背包及手提包之警察，係為破案，而佯裝購買
    本件扣案之仿冒背包及手提包，其本身並無買受仿冒背包及
    手提包之意思，從而事實上被告與該警員不能真正完成買賣
    仿冒背包及手提包之行為，依前開說明，被告僅能成立販賣
    仿冒商標商品未遂，惟商標法第82條並未處罰未遂犯之規定
    ，是被告上開行為自不為罪。此部分原應為無罪之諭知，然
    因檢察官認此部分與已起訴且經本院論罪科刑部分，有裁判
    上一罪關係，爰不另為無罪之諭知。
六、據上論斷，應依刑事訴訟法第452 條、第299 條第1 項前段
    ，商標法第82條、第83條，刑法第11條，第41條第1 項前段
    、第74條第1 項第1 款，判決如主文。
七、本案經檢察官湯偉祥到庭執行職務。
中    華    民    國    97    年    4     月    16    日
                  刑事第三庭  法  官      江翠萍
以上正本證明與原本無異。
如不服本判決，應於收受送達後10日內向本院提出上訴書狀，其
未敘述上訴理由者，應於上訴期間屆滿後20日內向本院補提理由
書狀（均須按他造當事人之人數附繕本）。
                              書記官      陳慧玲
中    華    民    國    97    年    4     月    18    日
附錄本案論罪科刑法條：
商標法第82條
明知為前條商品而販賣、意圖販賣而陳列、輸出或輸入者，處一
年以下有期徒刑、拘役或科或併科新臺幣5 萬元以下罰金。
商標法第83條
犯前二條之罪所製造、販賣、陳列、輸出或輸入之商品，或所提
供於服務使用之物品或文書，不問屬於犯人與否，沒收之。


司法院資訊處製作；財團法人民間司法改革基金會備份。
